【裁判字號】    92,交聲,434
【裁判日期】    920227
【裁判案由】    交管條例聲異
【裁判全文】
臺灣板橋地方法院交通件裁定                      九十二年度交聲字第四二九號
    原處分機關  交通部公路總局臺北區監理所
    異  議  人  長暉電機股份有限公司
    代  表  人  謝明珍
右列受處分人即異議人因違反道路交通管理處罰條例案件，對於交通部公路總局臺北
區監理所九十一年十二月十二日所為之處分（原處分案號：北監五字第裁四０─ＺＩ
00000000號、四０─ＺＩ0000000），聲明異議，本院裁定如左：
    主  文
異議駁回。
    理  由
一、聲明異議意旨略以：本件因係採證舉發，並非現場告發，異議人懷疑係合成照片
    ，請提出該照片之合法性；又異議人之地址已於民國九十年十月十五日變更，此
    公司資料變更，甚至於網路上均可查知，舉發單位所送達之舉發單以「遷移新址
    不明」退件，原處分機關逕為公示送達後乃以高罰額處罰，其程序尚有不當，為
    此聲明異議云云。
二、按汽車行駛高速公路應依速限標誌指示；又汽車行駛於高速公路而不遵管制之規
    定者，處汽車駕駛人新臺幣（下同）三千元以上六千元以下罰鍰；高速公路交通
    管制規則第五條第一項前段、道路交通管理處罰條例第三十三條第一項前段分別
    定有明文。次按，對於違反道路交通管理處罰條例之行為，逕行舉發者，應按已
    查明之資料填註車牌號碼、車輛種類、車主姓名或名稱及地址，並於通知單上方
    空白處加註逕行舉發之文字後，由舉發機關送達被通知人；汽車所有人名稱、地
    址等如有變更，均應向公路監理機關辦理登記；處理違反道路交通管理事件，有
    關文書送達之程序，依行政程序法送達之規定；對於當事人之送達，有應為送達
    之處所不明者，行政機關得依申請，准為公示送達；有前項所列各款之情形而無
    人為公示送達之申請者，行政機關為避免行政程序遲延，認為有必要時，得依職
    權命為公示送達。當事人變更其送達之處所而不向行政機關陳明，致有第一項之
    情形者，行政機關得依職權命為公示送達。違反道路交通管理事件統一裁罰標準
    及處理細則第十一條第一項第二款、第五條、道路交通安全規則第二十三條第一
    項、行政程序法第七十八第一項第一款、第二、三項，分別定有明文。
三、經查，本件受處分人即異議人所有之車號ＣＴ─九一八八號自用小貨車分別於民
    國九十一年四月二十日十二時十分許，行經國道三號北向一一‧六公里處因行車
    速度一百一十一公里，限速九十公里，超速二十一公里；九十一年七月七十日七
    時五十八分許，行經國道三號南向二十五公里處因，行車速度一百一十三公里，
    限速九十公里，超速二十三公里，之違規事實，經內政部警政署國道公路警察局
    第九警察隊舉發，有內政部警政署國道公路警察局公警局交字第ＺＩ00000
    00、ＺＩ00000000號舉發違反道路交通管理事件通知單影本各乙紙及
    採證照片各乙張附卷可稽，其違規事實堪以認定。異議人雖辯稱，上開照片為合
    成照片、質疑其合法性，然並未提出相關證據，以供查證，其空言辯解，不足採
    信。又查本件違規舉發通知單，確經舉發單位以掛號郵寄至異議人之車籍地址亦
    即台北縣新莊市○○路二０七號二樓，異議人亦自承已變更其送達之處所，然異
    議人並未向行政機關陳明其所變更其送達之處所，其後該違規舉發通知單因「遷
    移新址不明」退回，復依違反道路交通管理事件統一裁罰標準及處理細則第五條
    規定，由原舉發單位依上開細則及行政程序法第七十八條、第七十九條、第八十
    條、第八十一條、第八十二條之規定，依法公示送達，自公示送達生效後逾二十
    日，異議人仍未到案繳結之事實，有本件違規舉發通知單因「遷移新址不明」退
    回郵件信封，及內政部警政署國道公路警察局第四警察隊九十一年七月三日、公
    警國六（九）交字第０九一０００四三八三號函、九十一年九月九日公警國六（
    九）交字第０九一０００六三二二號函等影本各一紙在卷可資佐證屬實，按舉發
    單位依異議人登記之車籍地址掛號送達該通知單既然無誤，則核諸舉發單位上開
    送達程序，依法即無不合，要屬已合法送達於異議人。異議人雖以前開情詞置辯
    ，惟汽車所有人地址如有變更，即應向公路監理機關辦理登記，是異議人所有之
    上開設址既未曾辦理變更，則原舉發機關依首揭規定，以查得之所登記車主地址
    而郵寄掛號送達，其程序即無不合。故本件違規舉發通知單自屬已合法送達於異
    議人，異議人因自己未依規定，怠於向公路監理機關陳明得以送達之地址，致使
    上開舉發通知單無從收受送達，乃係可歸咎於己，自難藉以歸責處分機關依法裁
    罰之不當，異議人所辯未合法接獲本件違規舉發通知單云云，尚非可採。從而，
    原處分機關據以援引上開規定，裁處各罰鍰六千元，並無不當，本件異議為無理
由，應予駁回。
四、據上論斷，應依道路交通案件處理辦法第十九條，裁定如主文。
中      華      民      國    九十二   年     二     月    二十七    日
                              臺灣板橋地方法院交通法庭
                                    法  官    潘  翠  雪
右正本證明與原本無異
如不服本裁定應於送達後五日內向本院提出抗告狀
                                    書記官    張  成  龍
中      華      民      國    九十二   年     二     月    二十七    日


司法院資訊處製作；財團法人民間司法改革基金會備份。
